<?xml version='1.0' encoding='utf-8'?>
<verb default="athghléas" disambig="">
  <verbalNoun default="athghléasadh" />
  <verbalAdjective default="athghléasta" />
  <tenseForm default="athghléas" tense="Past" dependency="Indep" person="Base" />
  <tenseForm default="athghléasamar" tense="Past" dependency="Indep" person="Pl1" />
  <tenseForm default="athghléasadar" tense="Past" dependency="Indep" person="Pl3" />
  <tenseForm default="athghléasadh" tense="Past" dependency="Indep" person="Auto" />
  <tenseForm default="athghléas" tense="Past" dependency="Dep" person="Base" />
  <tenseForm default="athghléasamar" tense="Past" dependency="Dep" person="Pl1" />
  <tenseForm default="athghléasadar" tense="Past" dependency="Dep" person="Pl3" />
  <tenseForm default="athghléasadh" tense="Past" dependency="Dep" person="Auto" />
  <tenseForm default="athghléasadh" tense="PastCont" dependency="Indep" person="Base" />
  <tenseForm default="athghléasainn" tense="PastCont" dependency="Indep" person="Sg1" />
  <tenseForm default="athghléastá" tense="PastCont" dependency="Indep" person="Sg2" />
  <tenseForm default="athghléasaimis" tense="PastCont" dependency="Indep" person="Pl1" />
  <tenseForm default="athghléasaidís" tense="PastCont" dependency="Indep" person="Pl3" />
  <tenseForm default="athghléastaí" tense="PastCont" dependency="Indep" person="Auto" />
  <tenseForm default="athghléasadh" tense="PastCont" dependency="Dep" person="Base" />
  <tenseForm default="athghléasainn" tense="PastCont" dependency="Dep" person="Sg1" />
  <tenseForm default="athghléastá" tense="PastCont" dependency="Dep" person="Sg2" />
  <tenseForm default="athghléasaimis" tense="PastCont" dependency="Dep" person="Pl1" />
  <tenseForm default="athghléasaidís" tense="PastCont" dependency="Dep" person="Pl3" />
  <tenseForm default="athghléastaí" tense="PastCont" dependency="Dep" person="Auto" />
  <tenseForm default="athghléasann" tense="PresCont" dependency="Indep" person="Base" />
  <tenseForm default="athghléasaim" tense="PresCont" dependency="Indep" person="Sg1" />
  <tenseForm default="athghléasaimid" tense="PresCont" dependency="Indep" person="Pl1" />
  <tenseForm default="athghléastar" tense="PresCont" dependency="Indep" person="Auto" />
  <tenseForm default="athghléasann" tense="PresCont" dependency="Dep" person="Base" />
  <tenseForm default="athghléasaim" tense="PresCont" dependency="Dep" person="Sg1" />
  <tenseForm default="athghléasaimid" tense="PresCont" dependency="Dep" person="Pl1" />
  <tenseForm default="athghléastar" tense="PresCont" dependency="Dep" person="Auto" />
  <tenseForm default="athghléasfaidh" tense="Fut" dependency="Indep" person="Base" />
  <tenseForm default="athghléasfaimid" tense="Fut" dependency="Indep" person="Pl1" />
  <tenseForm default="athghléasfar" tense="Fut" dependency="Indep" person="Auto" />
  <tenseForm default="athghléasfaidh" tense="Fut" dependency="Dep" person="Base" />
  <tenseForm default="athghléasfaimid" tense="Fut" dependency="Dep" person="Pl1" />
  <tenseForm default="athghléasfar" tense="Fut" dependency="Dep" person="Auto" />
  <tenseForm default="athghléasfadh" tense="Cond" dependency="Indep" person="Base" />
  <tenseForm default="athghléasfainn" tense="Cond" dependency="Indep" person="Sg1" />
  <tenseForm default="athghléasfá" tense="Cond" dependency="Indep" person="Sg2" />
  <tenseForm default="athghléasfaimis" tense="Cond" dependency="Indep" person="Pl1" />
  <tenseForm default="athghléasfaidís" tense="Cond" dependency="Indep" person="Pl3" />
  <tenseForm default="athghléasfaí" tense="Cond" dependency="Indep" person="Auto" />
  <tenseForm default="athghléasfadh" tense="Cond" dependency="Dep" person="Base" />
  <tenseForm default="athghléasfainn" tense="Cond" dependency="Dep" person="Sg1" />
  <tenseForm default="athghléasfá" tense="Cond" dependency="Dep" person="Sg2" />
  <tenseForm default="athghléasfaimis" tense="Cond" dependency="Dep" person="Pl1" />
  <tenseForm default="athghléasfaidís" tense="Cond" dependency="Dep" person="Pl3" />
  <tenseForm default="athghléasfaí" tense="Cond" dependency="Dep" person="Auto" />
  <moodForm default="athghléasadh" mood="Imper" person="Base" />
  <moodForm default="athghléasaim" mood="Imper" person="Sg1" />
  <moodForm default="athghléas" mood="Imper" person="Sg2" />
  <moodForm default="athghléasaimis" mood="Imper" person="Pl1" />
  <moodForm default="athghléasaigí" mood="Imper" person="Pl2" />
  <moodForm default="athghléasaidís" mood="Imper" person="Pl3" />
  <moodForm default="athghléastar" mood="Imper" person="Auto" />
  <moodForm default="athghléasa" mood="Subj" person="Base" />
  <moodForm default="athghléasaimid" mood="Subj" person="Pl1" />
  <moodForm default="athghléastar" mood="Subj" person="Auto" />
</verb>
